【裁判字號】    90,上易,2243
【裁判日期】    900829
【裁判案由】    竊盜
【裁判全文】
臺灣高等法院刑事判決                            九十年度上易字第二二四三號
    上 訴 人即
    被      告  丁○○
    被      告  丙○○
右上訴人因竊盜案件，不服臺灣新竹地方法院八十九年度易字第二七四號，中華民國
九十年四月二十七日第一審判決（起訴案號：臺灣新竹地方法院檢察署八十八年度偵
字第五七九一號）提起上訴，本院判決如左：
    主  文
原判決關於丁○○、丙○○部分均撤銷。
丁○○、丙○○共同毀越安全設備於夜間侵入住宅竊盜，均累犯，各處有期徒刑壹年
。
    事  實
一、丁○○有侵占及多次違反麻醉藥品管理條例等前科，最後一次因違反麻醉藥品管
    理條例案件，經台灣新竹地方法院判處有期徒刑八月確定，甫於民國八十七年六
    月二十九日執行完畢；丙○○有賭博、竊盜、違反麻醉藥品管理條例等前科，最
    後一次因竊盜案件，經台灣新竹地方法院判處有期徒刑五月確定，甫於八十六年
    一月二十九日執行完畢。二人均仍不知悔改，共同基於意圖為自己不法所有之犯
    意聯絡，於八十八年一月二十八日凌晨三時許之夜間，在甲○○位於新竹縣北埔
    鄉水祭村四鄰麻布樹排三五號住處，以不詳方法毀壞該住宅窗戶之安全設備後踰
    越侵入竊取甲○○所有之聲寶廠牌二九吋電視機一台、易利信廠牌行動電話二支
    及音響喇叭一個等物品，得手後準備離去時，洽遇甲○○與友人返回上開住處發
    覺報警循線查獲。
二、案經甲○○訴由新竹縣警察局移送臺灣新竹地方法院檢察署檢察官偵查起訴。
    理  由
一、訊據被告丁○○、丙○○均矢口否認有竊盜犯行，二人均辯稱係乙○○告知已得
    甲○○同意，而應乙○○之邀到甲○○住處幫忙搬東西，但渠等均未下車，而是
    乙○○下車入內行竊云云，被告丁○○並辯稱本案乃告訴人甲○○與乙○○二人
    設計陷害伊云云。經查被告丁○○、丙○○於右開時地至甲○○家中搬運聲寶廠
    牌二九吋電視機一台、易利信廠牌行動電話二支及音響喇叭一個等物，適遇屋主
    即告訴人甲○○返家當場捕獲，經丁○○、丙○○返還前開財物，並一再哀求表
    示願意賠償後，告訴人甲○○遂讓渠等二人離去乙節，業據告訴人甲○○指訴綦
    詳，被告丁○○、丙○○復坦承渠等二人確於右揭時地為告訴人甲○○所捕獲，
    經返還前開財物及同意賠償後，甲○○始讓渠等離開。且告訴人明確指稱當日未
    見乙○○在場（見原審卷第八三頁），被告丙○○於偵訊及原審中復多次供承：
    「只有我與丁○○同去，乙○○未去，是丁○○叫我說乙○○有去的。」（見偵
    卷第五九頁反面、六六頁反面、原審卷第三七頁）足見被告二人事後辯稱僅乙○○一人入內行竊云云，洵屬飾卸之詞。次查同案被告乙○○於偵、審中迭次供述
    ：伊並未要求被告丁○○、丙○○前往甲○○住處搬運東西，實則係被告丁○○
    、丙○○共同前往行竊遭屋主甲○○查獲，被告丁○○乃於八十八年一月底、二
    月初交付伊三萬元而委託幫忙代為賠償甲○○損失請求原諒，伊接受委託後隨即
    因竊盜案件於八十八年二月三日入監執行，因而未能代向甲○○洽商和解事宜，
    被告丁○○因而誤解伊私吞所交付之和解款項等語（見原審卷第六六頁），告訴
    人亦陳稱：「乙○○有用電話跟我講，他說丁○○拿三萬元給他，要跟我和解。
    但我們沒有見面乙○○就被關。事後丁○○去找我才告訴我乙○○有涉案。」（
    見原審卷第七十頁），被告丁○○復指陳乙○○曾拿走三萬元（見原審卷第五九
    頁），益証被告丁○○、丙○○二人辯稱係乙○○邀渠等至現場幫忙搬運物品云
    云，為挾怨報復之詞。參以本案發生後，被告丁○○曾交付三萬五千元予甲○○
    以賠償其破壞窗戶損失等情，亦據被告丁○○、丙○○供述在卷（偵查卷第八頁
    、原審卷第三一頁參照），被告丁○○、丙○○若係單純幫忙搬運，何需破壞該
    住宅之窗戶？甚至事後親自出資賠償告訴人損失？而告訴人既遭乙○○竊取財物
    ，又焉有可能與乙○○共同構陷被告丁○○、丙○○？是被告丁○○、丙○○上
    開辯解，殊違常情。此外，並有贓証物品認領保管收據乙紙在卷可資佐証，本件
    事証明確，被告丁○○、丙○○上開犯行堪予認定，應予依法論科。
二、核被告丁○○、丙○○上開所為均係犯刑法第三百二十一條第一項第一款、第二
    款之加重竊盜罪，檢察官認為被告所為係犯刑法第三百二十一條第一款、第四款
    之加重竊盜罪，尚有誤會，然尚不生變更法條問題。被告丁○○、丙○○二人對
    於上開犯行，有犯意聯絡、行為分擔，應依刑法第二十八條共同正犯論處。被告
    丁○○前因違反麻醉藥品管理條例案件，經法院判處有期徒刑八月確定，甫於八
    十七年六月二十九日執行完畢；丙○○前因竊盜案件，經法院判處有期徒刑五月
    確定，甫於八十六年一月二十九日執行完畢，有臺灣高等法院被告全國前案紀錄
    表在卷足憑，被告丁○○、丙○○前受有期徒刑之執行完畢後，五年內再犯本件
    最輕本刑為有期徒刑之罪均為累犯，應各依刑法第四十七條累犯之規定加重其刑
    。原審予以論罪科刑固非無見，惟其於量刑時漏未審酌被告丁○○事後已交付三
    萬五千元予告訴人作為賠償，且未說明被告二人之刑度何以有二個月之差異，容
    有未洽。被告二人上訴否認犯罪，雖無理由，惟原判決既有可議，應由本院予以
    撤銷改判。爰審酌被告丁○○、丙○○二人為貪圖不法財物，於夜間毀壞他人住
    宅窗戶進入竊取電視機、行動電話、音響喇叭，影響人民居住安全，對社會治安
    危害頗鉅，及其犯後不知悔改，為卸責不惜飾詞攀誣被告乙○○等一切情狀，各
    量處如主文所示之刑，以示懲儆。
據上論斷，應依刑事訴訟法第三百六十九條第一項前段、第三百六十四條、第二百九
十九條第一項前段，刑法第二十八條、第三百二十一條第一項第一款、第二款、第四
十七條、判決如主文。
本案經檢察官費玲玲到庭執行職務。
中      華      民      國    九十      年      八      月    二十九    日
                                臺灣高等法院刑事第十三庭
                                    審判長法  官  蔡    燉
                                          法  官  李  春  地
                                          法  官  盧  彥  如
右正本證明與原本無異。
不得上訴。
                                          書記官  何  閣  梅
中      華      民      國    九十      年      八      月    二十九    日
附錄：本案論罪科刑法條全文
刑法第三百二十一條
犯竊盜罪而有左列情形之一者，處六月以上五年以下有期徒刑：
一、於夜間侵入住宅或有人居住之建築物、船艦或隱匿其內而犯之者。
二、毀越門扇、牆垣或其他安全設備而犯之者。
三、攜帶兇器而犯之者。
四、結夥三人以上而犯之者。
五、乘火災、水災或其他災害之際而犯之者。
六、在車站或埠頭而犯之者。
前項之未遂犯罰之。


司法院資訊處製作；財團法人民間司法改革基金會備份。
